# 计提年终奖不再发放

提问人：yl002 时间：2020-07-21 22:26:00
求助！！
企业 18 年计提年终奖， 19 年因公司实际经营状况不好，该年终奖未发放，但企业考虑后期资金充裕再发放。 20 年公司资金情况未改善，公司决定不再发放该年终奖。请问该年终奖是冲减 18 年费用还是 20 年费用？是否可以理解该年终奖不发放是由于 20 年公司的实际经营状态决定的，而不是 18 年多计提,改费用冲减在 20 年。

回答人：chenyiwei
你的理解总体上合理，但要注意获取充分、适当的证据支持，尤其是各年度末关于计提、保留和转回的各项有权机构决策文件。